【裁判字號】    98,裁,2959
【裁判日期】    981210
【裁判案由】    醫療法
【裁判全文】
最  高  行  政  法  院  裁  定
                                      98年度裁字第2959號
上  訴  人  甲○○
被 上訴 人  臺北縣政府
代  表  人  乙○○
上列當事人間醫療法事件，上訴人對於中華民國98年7月24日臺
北高等行政法院97年度再字第76號判決，提起上訴，本院裁定如
下：
    主  文
上訴駁回。
上訴審訴訟費用由上訴人負擔。
    理  由
一、按對於高等行政法院判決之上訴，非以其違背法令為理由，
    不得為之，行政訴訟法第242條定有明文。依同法第243條第
    1項規定，判決不適用法規或適用不當者，為違背法令；而
    判決有同條第2項所列各款情形之一者，為當然違背法令。
    是當事人對於高等行政法院判決上訴，如依行政訴訟法第24
    3條第1項規定，以高等行政法院判決有不適用法規或適用不
    當為理由時，其上訴狀或理由書應有具體之指摘，並揭示該
    法規之條項或其內容；若係成文法以外之法則，應揭示該法
    則之旨趣；倘為司法院解釋或本院之判例，則應揭示該判解
    之字號或其內容。如以行政訴訟法第243條第2項所列各款情
    形為理由時，其上訴狀或理由書，應揭示合於該條項各款之
    事實。上訴狀或理由書如未依此項方法表明者，或其所表明
    者與上開法條規定不合時，即難認為已對高等行政法院判決
    之違背法令有具體之指摘，其上訴自難認為合法。
二、本件上訴人對於高等行政法院判決上訴，係以：相關法令及
    函釋均已明定，醫院之樓地板面積僅排除醫院宿舍、車庫（
    停車場）、法定騎樓、依法設置之防空避難設備4項，而不
    包括排除自用倉庫及屋頂突出物，原處分竟將自用倉庫及屋
    頂突出物面積，予以扣除不計入醫院地板面積，進而刪減系
    爭醫院之病床數，顯有違反相關法令及函釋外，更係擅自增
    加擴張法令並未明定之負擔。原判決完全未就上訴人對於原
    審96年度訴字第1710號確定判決（下稱原確定判決）不適用
    法規及適用法規顯有錯誤之具體事項，載明其不採之具體理
    由，僅短短數句敘述「經核並無所適用之法規與該案應適用
    之現行法規相違背，或與解釋判例有所牴觸者之情形」，即
    駁回上訴人之再審之訴，顯有判決不備理由之違背法令等語
    ，為其理由。惟原判決認原確定判決並無所適用之法規與該
    案應適用之現行法規相違背，或與解釋判例有所牴觸者之情
    形。上訴人就原確定判決取捨證據、認定事實之職權行使事
    項，任加指摘違誤，並執其歧異之法律見解再事爭執，難謂
    為適用法規錯誤。是上訴人以原確定判決有行政訴訟法第27
    3條第1項第1款之再審事由提起再審之訴，依其主張之事實
    ，為顯無理由，應不經言詞辯論，逕以判決駁回。又上訴人
    訴狀內雖有原確定判決「因適用法規顯有錯誤，且有未經斟
    酌之新證據，如經斟酌則上訴人可受較有利益之裁判，爰依
    法提呈再審」之記載，惟其明示係依行政訴訟法第273條第1
    項第1款規定提起再審之訴，且對於原確定判決究竟有何具
    體情事合於其所指「有未經斟酌之新證據，如經斟酌則聲請
    人可受較有利益之裁判」情形，及尚有符合行政訴訟法第27
    3條第1項何條款規定之再審事由，則未指及，應認其係對於
    適用法規顯有錯誤主張內容之一部分，併予敘明等語，業已
    於理由中詳予論斷。上訴意旨雖以原判決違背法令為由，惟
    核其上訴理由，乃就原判決業已詳為論駁事項再事爭執，並
    對原審認定事實、取捨證據之職權行使指摘其不當，而非具
    體表明合於不適用法規、適用法規不當、或行政訴訟法第24
    3條第2項所列各款之情形，難認對該判決之如何違背法令已
    有具體之指摘。依首開規定及說明，應認其上訴為不合法。
三、據上論結，本件上訴為不合法，依行政訴訟法第249條第1項
    前段、第104條、民事訴訟法第95條、第78條，裁定如主文
    。
中    華    民    國    98    年    12    月    10    日
                    最高行政法院第二庭
                        審判長法官  鍾  耀  光
                              法官  侯  東  昇
                              法官  黃  秋  鴻
                              法官  黃  淑  玲
                              法官  鄭  小  康
以  上  正  本  證  明  與  原  本  無  異
中    華    民    國    98    年    12    月    10    日
                              書記官  王  史  民


司法院資訊處製作；財團法人民間司法改革基金會備份。
